---
title: "Estudo do comportamento do preço do milho no período de janeiro de 2005 a dezembro de 2019"
author: "Yago Matias (bolsista PUB), Cristian Villegas (supervisor: clobos@usp.br)"
date: "Escola Superior de Agricultura Luiz de Queiroz"
output: 
  pdf_document: 
    fig_height: 6
    fig_width: 10
    number_sections: yes
    toc: yes
---

```{r setup, include=FALSE}
knitr::opts_chunk$set(echo = TRUE,
                      erro=TRUE,
                      comment = " ",
message = FALSE,                warning = FALSE)
library(readxl)#pacote para ler arquivo excel
require(forecast)#pacote para realizar previsões ou modelos de séries temporais
require(timeSeries)# pacote para transformar uma base de dados em uma série temporal
```

#                Carregando os Pacotes              #

```{r}
rm(list = ls())
milho <- read_excel("milho.xlsx", col_types = c("numeric", "numeric", "numeric"))
```

A funcao TS transforma o banco de dados milho, que é um data.frame, em um formato ts (serie temporal)

```{r}
Milho <- ts(milho, start= c(2005,1), end = c(2018,12), frequency= 12)
```

Pela funcao class, é possivel saber como o R esta lendo o conjunto de dados

```{r}
class(Milho)
```

A funcao plot permite fazer um grafico de serie temporal.

```{r}
plot(Milho)
```

O plot feito acima fez uma gráfico para as 3 variáveis do banco de dados, mas como eu quero apenas a variável preço, seleciona-se a coluna 3

```{r}
pmilho <- Milho [,3]
```

# Gráfico da série temporal para verificar a estacionaridade           

```{r}
plot(pmilho,xlab='Tempo',ylab='Preços', 
     main = "Série mensal de preços da saca de milho no período de janeiro de 
     2005 a dezembro de 2019", 
     type= "l", col= "red") 
```

Com base no comportamento do grafico os dados não sao estacionarios, então é preciso realizar uma transformação

```{r}
par(mfrow=c(2,2)) 
plot(pmilho,xlab='Tempo',ylab='')
hist(pmilho,main='',ylab="Frequência",xlab="")
acf(pmilho, main='',ylab="FAC")
pacf(pmilho, main='',ylab="FACP")
```

# Transformando a serie em estacionária         

A função ndiffs usa um teste de raiz unitária para determinar o número de diferenças necessárias para que séries temporais sejam feitas estacionárias. A hipótese nula é que x tem uma raiz unitária contra uma alternativa de série estacionária. Em seguida, o teste retorna o menor número de diferenças necessárias para falhar o teste no nível alpha.

```{r}
ndiffs(pmilho,alpha=0.05,test="adf") 

d1s <- diff(pmilho, differences = 1)

par(mfrow=c(1,1)) 
plot(d1s,xlab='Tempo',ylab='1 Diferença', 
     main= "Série mensal de preços de milho estacionarizada com 1 diferença" )
hist(d1s,main='',ylab='Frequência',
     xlab='1a Diferença')
acf(d1s,main='',ylab='FAC') #Média móvel
pacf(d1s,main='',ylab='FACP') #Lag
```

# Gráfico das difereças para verificar a estacionaridade           

```{r}
par(mfrow=c(2,1))
plot(pmilho,xlab='Tempo',ylab='Série', main='(a)')
abline(h=mean(pmilho),col='red')
plot(d1s,xlab='Tempo',ylab='1a Diferença', main='(b)')
abline(h=0,col='red')
```

# Gráficos do modelo ARIMA(1,1,1) e previsão

```{r}
milho2 <- read_excel("milho2.xlsx", 
                     col_types = c("numeric", "numeric", "numeric"))

ano2 <- ts(milho2, start= c(2019,1), 
           end = c(2019,12), frequency= 12)


a <- milho2 [, 3]


fit6<- forecast::Arima(pmilho, order=c(1,1,1))
fcast_cons6 <-forecast(fit6, h= 12)
autoplot(fcast_cons6, ylab="Preço", 
         xlab= "Tempo", 
         main= "Previsão do preço da saca de milho para o ano de 2020")

data.frame(a, fcast_cons6)

teste3<- data.frame(x=milho$preco,
                    y=c(fcast_cons6$fitted,fcast_cons6$mean))
matplot(teste3, type="l",col=1:2, lwd=2)
```